【裁判字號】    97,抗,302
【裁判日期】    971016
【裁判案由】    拍賣抵押物
【裁判全文】
臺灣臺中地方法院民事裁定  97年度抗字第302號
再抗告人  甲○○
上列再抗告人與相對人臺中縣大里市農會間本票裁定事件，再抗
告人對於民國97年7月28日本院簡易庭所為之97年度拍字第714號
裁定提起抗告，經本院合議庭裁定駁回，再抗告人不服，再為抗
告，本院裁定如下：
    主    文
再抗告駁回。
再抗告程序費用由再抗告人負擔。
    理    由
一、按抗告法院之裁定，以抗告不合法而駁回者，不得再為抗告
    。但得向原法院提出異議。前項異議，準用民事訴訟法第
    484條第2項及第3項之規定。除前二項之情形外，對於抗告
    法院之裁定為再抗告，僅得以其適用法規顯有錯誤為理由，
    並經原法院之許可者為限。前項許可，以原裁定所涉及之法
    律見解具有原則上重要性者為限，非訟事件法第45條定有明
    文。
二、再為抗告意旨略以：依銀行法施行細則第5條、銀行法第37
    條第1項、第12條、第12條之1第1項、第2項、民法第73條，
    再抗告人要求相對人臺中縣大里市農會應提出抗告人在該會
    所辦房貸之相關資料（含該會對再抗告人房屋鑑價，具有公
    信力的相關資料，以符合銀行法施行細則第5條所規定之精
    神），以昭公信。為此按民法第476條第1項、民法第238 條
    、第241條第1項、刑法第335條1項、第336條第2項，聲明貴
    院撤銷臺中縣大里市農會此件拍賣裁定之聲請。再抗告人已
    在96年度偵字第23965號訴訟文件中將臺中縣大里市農會正
    式併案追加為被告，希望貴院尊重再抗告人的權益，以及尊
    重檢察官辦案的原則，撤銷臺中縣大里市農會此件拍賣裁定
    之聲請。臺中縣大里市農會如無法提出上述資料，則再抗告
    人聲請貴院撤銷臺中縣大里市農會此件拍賣裁定之聲請。據
    再抗告人所知，臺中縣大里市○○路上的國光假日花市，為
    台中縣大里市農會所投資經營，其經營方式必也計算到投資
    報酬率的問題，自身如此計算經營，卻將再抗告人在其所經
    營之農會所辦理之房貸，不僅輕易的將投資報酬率化為烏有
    ，甚且連本金投入也幾近化為烏有，如此經營法如何能昭公
    信，基於上述，請貴院撤銷臺中縣大里市農會此件拍賣裁定
    之聲請等語。
三、經核再抗告人上開主張，並非以抗告法院之裁定適用法規顯
    有錯誤為由，且不涉具有原則上重要性之法律見解。再抗告
    人再為抗告，核與前首揭規定不符，不應許可。
四、據上論結，本件再抗告為不合法，爰依非訟事件法第46條，
    民事訴訟法第495條之1、第442條第2項、第95條、第78條，
    裁定如主文。
中    華    民    國    97    年    10    月    16    日
           民事第四庭     審判長法  官  王  銘
                                法  官  王金洲
                                法  官  呂明坤
正本係照原本作成。
如不服本裁定，應於送達後10日內向本院提出抗告狀（須附繕本
），並繳納新台幣1000元之裁判費。
中    華    民    國    97    年    10    月    16    日
                                書記官  柳寶倫


司法院資訊處製作；財團法人民間司法改革基金會備份。
